臺灣高等法院臺中分院刑事判決　　　　　民國九十一年度上易字第一二一一號
　　上　訴　人　臺灣臺中地方法院檢察署檢察官
　　被　　　告　乙○○
右上訴人因被告竊盜案件，不服臺灣臺中地方法院中華民國九十一年五月七日第一審
判決（民國九十一年度易字第六二六號，起訴案號：臺灣臺中地方法院檢察署民國九
十一年度偵字第九○二號），提起上訴，本院判決如左：
    主  文
原判決撤銷。
乙○○竊盜，處有期徒刑伍月，如易科罰金以佰元折算壹日。
    理  由
一、被告乙○○明知友人丙○○於民國九十年七月間，因毒品案件送臺灣臺中看守所
    觀察、勒戒，其所有之ＣＤ、ＶＣＤ、接收器、擴音器等物均寄放在臺中縣東勢
    鎮○○街五五號甲○○住處，由甲○○代為保管，竟利用借住該處之機會，意圖
    為自己不法之所有，於九十年九月間某日，竊取丙○○所有之ＶＣＤ、接收器各
    一台（下稱系爭物品），嗣於九十年十月四日（起訴書誤載為九月四日），丙○○出所時發現系爭物品不見，報警處理，被告始於九十年十月十二日（起訴書誤
    載為九月十二日），將系爭物品搬回甲○○住處。
二、案經臺中縣警察局豐原分局，移送原審法院檢察署檢察官，偵查起訴。
　　理      由
一、被告乙○○經傳未到，雖其在原審法院偵審中，矢口否認上開犯行，辯稱，上開
    ＶＣＤ、接收器各一台，係丁○○委託其保管，因其前擴音器不見了，所以就將
    上開ＶＣＤ、接收器各一台搬回家云云。
二、第查，丁○○於本院及原審審訊中均結證，其沒有託被告保管丙○○所有之ＶＣ
    Ｄ及接收器，那些是丙○○委託甲○○保管的等情，足見被告所辯不實，係卸責
    之詞，並無可採。至其雖於警訊及原審辯稱，其拿走該ＶＣＤ及接收器有告知甲○○。甲○○亦於原審辯稱被告於搬走上開東西有告訴他各云云，然甲○○於警
    訊時證稱，不知道被告偷走上開東西，也不知道何人所偷，失竊人丙○○於警訊
    中亦指訴，甲○○告知不知道上開東西何人所偷各等語。足見甲○○於原審所證
    稱係護被告之詞，被告上開辯解亦屬飾卸之詞，均無可置信。綜此，被告竊盜
    事證，已臻明確，犯行堪資認定。
三、核被告所為，係犯刑法第三百二十條第一項之竊盜罪。被告犯罪事證已臻明確，
    原審未予依法論科，核有未合，上訴人上訴意旨執此指摘原審判決不當，核有理
    由，自應由本院予以撤銷改判。茲審酌被告雖於犯罪後飾詞卸責，然其已將上開
    物品返還被害人，犯罪所生之損害已較輕微等一切情狀，予以從寬科處如主文第
    二項所示之刑及諭知易科罰金之折算標準。
四、被告經合法傳喚無正當理由不到庭，爰不待其陳述逕行判決。
據上論斷，應依刑事訴訟法第三百六十九條第一項前段、第三百六十四條、第三百七
十一條、第二百九十九條第一項前段，刑法第三百二十條第一項、第四十一條第一項
前段，罰金罰鍰提高標準條例第一條前段、第二條，判決如主文。
本案經檢察官戊○○到庭執行職務。
中      華      民      國　  九十一     年      七       月   三十一   日
                                   臺灣高等法院臺中分院刑事第七庭
                                   　　　審判長法  官　林  榮　龍
                                   　　　　　　法  官  謝  說  容
                                   　　　　　　法　官  黃  日  隆
右正本證明與原本無異。
不得上訴。
                                               書記官  林  端  容
中      華      民      國　  九十一     年      八       月     二     日
                                                                        Ｆ
